# 请教陈版，负有回购协议的政府投资款应该如何核算

提问人：yharsenal 时间：2019-09-11 11:46:09
我们在实务中碰到一个问题，A公司和政府约定投资成立一家子公司，A公司占 90%的股份，政府出资占 10%的股份。但是 A 公司截至资产负债表日尚未履行出资义务，政府已按照投资协议，投资款 1000 万已经到位。协议中约定若干回购条款（如：每亩纳税低于 10 万元、核心员工辞职率高于三分之一需要履行回购条款，回购利息为年化 8%）。请问我们是否应该将这笔投资款确认为金融负债，同时在每年计提相关相关利息（因为我们控制每亩的纳税义务，所以不能列报为权益工具。

回答人：chenyiwei
可以这样理解。根据《企业会计准则第 37 号——金融工具列报》第十一条和第十二条规定，由于企业存在回购自身权益工具的合同义务，虽然回购义务取决于合同对手方是否行使回售权，但也应当确认金融负债。尤其是，本案例中回购义务是否被触发并非完全取决于本企业可控制的因素，无法证明被要求回购的可能性几乎不存在，故在合并报表层面需确认回购义务相关负债。由于该负债是以摊余成本进行后续计量的，故需在回购义务解除之前逐年按约定的回购收益率计提利息支出并确认为各年度的财务费用。到回购义务确定解除时，将届时该项负债的账面价值（含累计的利息）转入资本公积。